【裁判字號】    99,審訴,1241
【裁判日期】    990615
【裁判案由】    毒品危害防制條例
【裁判全文】
臺灣高雄地方法院刑事判決            99年度審訴字第1241號
公  訴  人  臺灣高雄地方法院檢察署檢察官
被      告  甲○○
上列被告因毒品危害防制條例案件，經檢察官提起公訴（99年度
偵字第9588號），嗣於本院準備程序中被告就被訴事實為有罪之
陳述，經本院告知簡式審判程序之旨，並聽取被告與公訴人之意
見後，合議庭裁定由受命法官獨任進行簡式審判程序，判決如下
：
    主  文
甲○○施用第一級毒品，累犯，處有期徒刑捌月，扣案之塑膠剷
管貳支，均沒收之。又施用第二級毒品，累犯，處有期徒刑肆月
。應執行有期徒刑拾月，扣案之塑膠剷管貳支，均沒收之。
    事  實
一、甲○○曾於民國96年間因施用毒品案件，經本院以96年度毒
    聲字第1307號裁定送觀察、勒戒後，認有繼續施用毒品傾向
    ，再經本院以96年度毒聲字第1620號裁定令入戒治處所施以
    強制戒治，於97年月30日執行完畢，並經臺灣高雄地方法院
    檢察署檢察官以97年度戒毒偵字第329 號為不起訴處分確定
    。另於95年間因妨害公務案件，經本院以95年度簡字第1964
    號判處應執行有期徒刑3 月確定，於95年10月23日易科罰金
    執行完畢。於前開戒治執行完畢釋放後5 年內，復基於施用
    第一級毒品海洛因、第二級毒品甲基安非他命之犯意，於99
    年2 月25日前1 、2 日某時許，在其位於高雄市○○區○○
    路1 巷18弄2 號住處，以針筒注射之方式，施用第一級毒品
    海洛因1 次。另於99年2 月25日前1 、2 日某時許，在上開
    住處，以玻璃球燒烤之方式，施用第二級毒品甲基安非他命
    1 次。嗣於99年2 月25日1 時30分許，駕駛車牌號碼YO—04
    52號自小客車，在高雄縣岡山鎮○○○路與阿公店路口，因
    闖越紅燈為警攔檢時，經警發現係屬通緝犯，且當場查獲並
    扣得塑膠鏟管2 支，並得其同意採集尿液送驗，結果呈可待
    因、嗎啡、安非他命、甲基安非他命陽性反應。
二、案經高雄縣政府警察局岡山分局報請臺灣高雄地方法院檢察
    署檢察官偵查起訴。
    理  由
一、本件被告甲○○所犯係死刑、無期徒刑、最輕本刑為3 年以
    上有期徒刑以外之罪，其於準備程序中就被訴事實為有罪之
    陳述，經本院告知簡式審判程序之旨，並聽取公訴人及被告
    意見後，合議庭裁定由受命法官獨任進行簡式審判程序，合
    先敘明。
二、訊據被告對於上揭時、地，施用第一級毒品海洛因、第二級
    毒品甲基安非他命之事實，坦承不諱，而被告為警查獲所採
    之尿液檢體，經送臺灣檢驗科技股份有限公司以酵素免疫分
    析法及氣相層析質譜檢驗結果，呈現可待因、嗎啡、安非他
    命、甲基安非他命陽性反應，此有臺灣檢驗科技股份有限公
    司濫用藥物實驗室- 高雄99年3 月9 日第KＺ000000000000號
    濫用藥物尿液檢驗報告暨高雄縣政府警察局岡山分局前峰派
    出所毒品案件嫌犯尿液採證檢驗對照表各1 份在卷可稽。足
    徵被告之任意性自白核與事實相符，應堪信為真實，可採為
    本件論罪科刑之依據。是本件事證明確，被告施用第一、二
    級毒品犯行，洵堪認定，應予依法論科。
三、按海洛因、甲基安非他命為毒品危害防制條例第2 條第2 項
    第1 、2 款所稱之第一級與第二級毒品，不得施用、持有。
    次按觀察、勒戒或強制戒治執行完畢釋放後，5 年內再犯第
    10條之罪者，應依一般刑事訴訟程序予以起訴論罪科刑，此
    觀諸毒品危害防制條例第20條、第23條第2 項規定自明。被
    告曾於96年間因施用毒品案件，經本院以96年度毒聲字第13
    07號裁定送觀察、勒戒後，認有繼續施用毒品傾向，再經本
    院以96年度毒聲字第1620號裁定令入戒治處所施以強制戒治
    ，於97年月30日執行完畢，並經臺灣高雄地方法院檢察署檢
    察官以97年度戒毒偵字第329 號為不起訴處分確定，有臺灣
    高等法院被告前案紀錄表1 份在卷可參，於前開戒治執行完
    畢釋放後5 年內，復於99年2 月25日前1 、2 日某時許，分
    別施用第一級毒品海洛因與第二級毒品甲基安非他命各1 次
    ，則公訴人予以起訴，尚無不合，本院自得依法論科。
四、核被告所為，係犯毒品危害防制條例第10條第1 項、第2 項
    之施用第一級與第二級毒品罪。被告持有第一、二級毒品後
    進而施用，其持有之低度行為應為施用之高度行為所吸收，
    故不另論其持有毒品罪。被告所犯2 上開罪，犯意各別，罪
    質各異，行為互殊，係為數罪，應予分論併罰。被告有事實
    欄所載之前案紀錄，甫於95年10月23日執行完畢，有卷附臺
    灣高等法院被告前案紀錄表可按，其受有期徒刑執行完畢，
    5 年以內故意再犯有期徒刑以上之罪，為累犯，應加重其刑
    。本院審酌被告前因施用毒品案件，經勒戒、觀察及強制戒
    治程序，由檢察官不起訴處分後，仍不知悛悔，再次施用毒
    品自戕其身，顯然缺乏戒絕毒品之決心，且被告前有施用毒
    品之前科紀錄，素行不良，惟念及被告坦承施用第一級與第
    二級毒品之事實，且其行為尚未害及他人，並斟酌被告之犯
    罪動機、手段以及被告之智識程度等一切情狀，量處如主文
    所示之刑。另扣案塑膠鏟管2 支，均係被告所有，且係注射
    海洛因毒品所用之物，業據被告供承在卷，依刑法第38條第
    1 項第2 款規定，應予宣告沒收。
據上論斷，應依刑事訴訟法第273 條之1 第1 項、第284 條之1
、第299 條第1 項前段，毒品危害防制條例第10條第1 項、第2
項，刑法第11條前段、第47條第1 項、第51條第5 款、第38條第
第1 項第2 款，判決如主文。
本案經檢察官杜妍慧到庭執行職務。
中    華    民    國    99    年     6    月    15    日
                  刑事第十庭    法  官  曾子珍
以上正本證明與原本無異。
如不服本判決，應於收受送達後10日內向本院提出上訴書狀。
中    華    民    國    99    年     6    月    15    日
                                書記官  李承悌
附錄本判決論罪科刑法條全文：
毒品危害防制條例第10條
施用第一級毒品者，處6月以上5年以下有期徒刑。
施用第二級毒品者，處3年以下有期徒刑。

司法院資訊處製作；財團法人民間司法改革基金會備份。
